# 同一控制控股合并现金流量表的披露

提问人：qqq2006 时间：2014-08-19 15:47:31
请问各位，同一控制的控股合并中母公司购买子公司支付的现金在母公司单户和合并报表如何披露如何做合并调整？

回答人：chenyiwei
个别报表层面计入“投资支付的现金”。
合并报表层面计入“支付的其他与筹资活动有关的现金”，其理由在《计学撮要 2011 》P400中已有提及： 根据《企业会计准则第 20 号——企业合并》和《企业会计准则第 33 号——合并财务报表》的规定，在同一控制下企业合并中，合并方合并报表的编制原则是：
视同该项同一控制下的企业合并在最早比较期间的期初已经完成，相关的投资和控制架构在当时已经存在并一直延续至今，故需要从最早比较期间期初开始即把被合并方的资产、负债和损益按原账面价值并入，并相应调整合并报表中的前期比较数字。在合并报表层面，被合并方的各项资产和负债并不是自合并日起才纳入合并报表的，合并日并不体现出资产和负债的取得，合并日支付的现金对价视同为对最终控制方的一项分配，冲减合并报表层面的股东权益。对照《企业会计准则第 31 号——现金流量表》对“投资活动”和“筹资活动”的定义，合并方于合并日支付的现金对价应当归类为筹资活动产生的现金流量。